# 关于付款方向

提问人：709046552 时间：2019-04-30 15:31:43
陈版，我公司与 A 公司签订合同，开具发票给A公司，实际收到的款项是B 公司打过来的，这样如何进行处理？

回答人：chenyiwei
应注意向 B 公司确认其款项的来源，获得 A 与 B 之间的代付款协议等，以核实回款的真实性。但这种做法可能导致被认定虚开发票等税务风险，一般不建议如此操作。